【裁判字號】    90,訴,1544
【裁判日期】    900802
【裁判案由】    毒品危害防制條例
【裁判全文】
臺灣臺中地方法院刑事判決                          九十年度訴字第一五四四號
    公  訴  人  臺灣臺中地方法院檢察署檢察官
    被      告  甲○○
右被告因毒品危害防制條例案件，經檢察官提起公訴 (九十年度毒偵字第一四九九號
），本院判決如左：
    主  文
甲○○施用第一級毒品，處有期徒刑捌月；又連續施用第二級毒品，處有期徒刑伍月
，扣案之第二級毒品安非他命重壹公克 (含包裝），沒收銷燬之，扣案之吸食器壹支
，沒收，主刑部分應執行有期徒刑壹年。
    事  實
一、甲○○於毒品危害防制條例施行後，曾因施用毒品案件，經本院裁定送觀察勒戒
    後，認無繼續施用毒品之傾向，並經臺灣臺中地方法院檢察署檢察官於民國 (下
    同）八十九年五月二十二日以八十九年度毒偵字第五九二三號為不起訴處分確定
    在案。竟仍不知悔改，復基於概括之犯意，於上開不起訴處分後五年內，自八十
    九年十一月間某日起至九十年三月七日二十時許止，連續先後多次，在臺中縣大
    里市○里路四三四巷五弄二號，施用第二級毒品安非他命；並另行起意，於九十
    年三月七日二十時許，在上址，施用第一級毒品海洛因一次。經警於九十年三月
    八日二十時許，在上址查獲，並扣得第二級毒品安非他命重一公克（含包裝），
    及其所有供施用第二級毒品安非他命用之吸食器一支。經依本院九十年度毒聲字
    第一七０九號刑事裁定將甲○○送臺灣臺中看守所附設勒戒處所觀察、勒戒後，
    認有繼續施用毒品傾向。
二、案經臺中市警察局第三分局報請臺灣臺中地方法院檢察署檢察官偵查起訴。
    理  由
一、右揭犯行業據被告迭在警訊中、在檢察官訊問時坦承不諱，且被告於右揭時地為
    警查獲後所採集之尿液，經送檢驗後呈嗎啡及安非他命陽性反應，有尿液檢驗報
    告附卷可稽，且另案被告何性甫為被告之弟，其在警訊中亦供稱被告有施用第一
    級毒品海洛因等語，堪認被告有於右揭時地施用第一級毒品海洛因及第二級毒品
    安非他命之行為。被告在本院審理時改辯稱：未施用第一級毒品海洛因云云，自
    無可採。而被告於毒品危害防制條例施行後，曾因施用毒品案件，經本院裁定送
    觀察勒戒後，認無繼續施用毒品之傾向，並經臺灣臺中地方法院檢察署檢察官為
    右揭不起訴處分在案，有臺灣臺中地方法院檢察署刑案資料查註紀錄表在卷為憑
    ；且其所為本次施用第一級毒品海洛因及第二級毒品安非他命之行為，經依本院
    上開刑事裁定送臺灣臺中看守所附設勒戒處所觀察、勒戒後，認有繼續施用毒品
    傾向等情，亦有本院刑案被告全國前案紀錄表及有無繼續施用毒品傾向證明書附
    卷可稽，足認屬實。右揭犯行，事證明確，洵堪認定。
二、查海洛因屬毒品危害防制條例第二條第二項第一款所規定之第一級毒品，而安非
    他命屬毒品危害防制條例第二條第二項第二款所規定之第二級毒品，未經許可，
    不得非法施用。被告所為施用第一級毒品海洛因及第二級毒品安非他命之行為，
    係犯毒品危害防制條例第十條第一項之施用第一級毒品罪、第十條第二項之施用
    第二級毒品罪。其施用第一級、二級毒品前後持有第一級、二級毒品之低度行為
    ，應為其施用第一級、第二級毒品之高度行為所吸收，不另論罪。其先後多次施
    用第二級毒品安非他命犯行，時間密接且犯罪構成要件相同，顯係基於概括犯意
    所為，為連續犯，應依刑法第五十六條之規定論以一罪，並依法加重其刑。被告
    所犯上開二罪間，犯意各別，行為互殊，犯罪構成要件不同，應分論併罰。爰審
    酌被告犯罪之動機、智識程度、手段、施用第一級毒品海洛因及第二級毒品安非
    他命對個人、家庭及社會所生危害均屬甚大及其犯後態度等一切情狀，量處如主
    文所示之刑，並依法定其應執行之刑，以示懲儆。
三、扣案之第二級毒品安非他命重一公克（含包裝），應沒收銷燬之；扣案之吸食器
    一支係被告所有供施用第二級毒品安非他命所用之物，爰依法宣告沒收。
四、據上論斷，應依刑事訴訟法第二百九十九條第一項前段、毒品危害防制條例第十
    條第一項、第二項、第二十條第三項、第十八第一項前段、刑法第十一條前段、
    第五十六條、第五十一條第五款、第三十八條第一項第二款，判決如主文。
中      華      民      國      九十      年      八      月      二    日
                                臺灣臺中地方法院刑事第二庭
                                    法  官  羅  永  安
右正本證明與原本無異。
如不服本判決，應於判決送達後十日內向本院提出上訴狀，上訴於臺灣高等法院臺中
分院（須附繕本）。
                                    書記官
中      華民      國      九十      年      八      月      六    日
附錄本案論罪科刑實體法條文
毒品危害防制條例第十條
施用第一級毒品者，處六月以上五年以下有期徒刑。
施用第二級毒品者，處三年以下有期徒刑。


司法院資訊處製作；財團法人民間司法改革基金會備份。
